臺北高等行政法院判決
　　　　　　　　　　　　　　　　　　　 94年度簡字第698號
原　　　告　邁拓企業股份有限公司
代　表　人　甲○○（董事長）
訴訟代理人　林振煌律師
被　　　告　財政部臺北關稅局
代　表　人　詹昭鐶（局長）
訴訟代理人　乙○○
　　　　　　丙○○
上列當事人間因進口貨物核定稅則號別事件，原告不服財政部中
華民國94年4月21日台財訴字第09400137700號訴願決定，提起行
政訴訟。本院判決如下：
    主  文
原告之訴駁回。
訴訟費用由原告負擔。
    事  實
壹、事實概要：
  　緣原告於民國（以下同）93年3月6日委由洋基通運股份有限
    公司向被告報運進口 CHIP VARISTOR（晶片電阻器）乙批（
    報單號碼：第CR/93/223/J9944號）， 原申報稅則號別為第
    8533.40.00號，稅率均為0%，經被告依行為時（以下同）關
    稅法第14條（現行關稅法第18條）第1項規定， 按原告申報
    之事項，先行徵稅放行，事後再加審查。嗣經被告事後審查
    結果，系爭來貨為突波吸收器，乃予改列稅則號別第8536.3
    0.00號，按稅率7.5%課徵稅款。原告不服，申請復查，未獲
    變更，提起訴願，遭駁回後，遂向本院提起行政訴訟。
貳、兩造聲明：
一、原告聲明：求為判決訴願決定及原處分均撤銷。
二、被告聲明：求為判決駁回原告之訴。
、兩造爭點：
    系爭貨物之稅則號別為原告申報之第8533.40.00號，稅率為
    0%？或是被告改列之第8536.30.00號，稅率為7.5%？
一、原告陳述：
(一)、被告認為系爭貨物屬於「突波吸收器」，應屬商品分類號列
    第8536.30.00.00-1號「其他電路保護器具，電壓未超過1,0
    00伏特者」。惟依國際商品統一分類制度註解，第8536節突
    波遏止器，係指線圈、電容器之組合，以串聯或並聯方式插
    入一條線路或電氣用具，以吸收高頻率突波。與系爭貨物屬
    晶片（chip）、貼片（SMD,surface mount device）型之構
    造不同。
(二)、依國際商品統一分類制度註解，第8536節不包括項目中提及
    ，用為電壓控制器之非線性電壓電阻器（變阻器）應歸屬為
    第85.33節。 可見系爭貨物既然屬可變電阻器，亦應歸屬於
    該節，方屬適當。
(三)、系爭貨物乃用於手機作為防止靜電（ESD）之零件， 而依稅
    則號別為第8529.90.90.00-8號， 無線電話之其他專用或主
    要所屬零件， 故系爭貨物亦可歸列於8529.90.90.00-8稅則
    ，亦為免稅。
(四)、依稅則8542.70.00.00.4電子微組件， 依第85章之章註說明
    ，混合積體電路上之被動元件（如電阻器，電容器、連線等
    ）以薄膜或厚膜技術做成，系爭貨物 chip varistor品名，
    為chip variable resistor（晶片型可變電阻器）之縮寫，
    且其製造方式為薄膜技術製成，故系爭貨物為微組件之可變
    電阻器。因此亦可歸列於8542.70.00.00-4之稅則， 亦即為
    免稅。
(五)、依美國海關稅則（Harmonized Tariff Schedule of the U-
    nited States (2004)），於稅則8533中之8533.40.40.00，
    將 Metal oxide varistors品名，歸列於8533內，因此參酌
    國際慣例，對於系爭貨物之稅則，實應歸列為8533.40.00而
    免稅。
(六)、被告認定系爭貨物其主要功能在保護消費性電子級工業電子
    等產品，降低因電擊及突波電壓所造成之損害，以達到增加
    產品使用壽命之目的，應屬「突波吸收器」，而核歸商品分
    類號列第8536.30.00.00-1號「其他電路保護器具， 電壓未
    超過1,000伏特者」項下：
１、按該項所謂「其他電路保護器具， 電壓未超過1,000伏特者
　　」，乃概括規定，應指無法歸類為其他適當項下之貨物，方
　　歸類於該項下。若相關貨物有功能相同或類似貨物，應列為
　　該等功能相同或類似之貨物項下，方屬適當。
２、例如變阻器，同樣具有保護電路功能，同樣具有保護消費性
    電子級工業電子等產品，降低因電擊及與突波電壓所造成之
    損害，以達到增加產品使用壽命之目的之功能，為何屬於免
    稅項目？
３、由此可證，被告以較籠統之概括規定，認列系爭貨物之稅則
    號別，未深究其具體功能、用途與稅則號別第8536.30.00號
    之貨物有何差異，顯屬不當。
４、原告已說明，系爭貨物主要用於防止靜電，靜電與電擊及突
    波電壓之物理性質顯有不同，被告指系爭貨物屬於降低因電
    擊及與突波電壓所造成之損害，以達到增加產品使用壽命之
    目的，應屬「突波吸收器」，而分類為「其他電路保護器具
    ，電壓未超過1,000伏特者」項下， 亦對靜電與電擊、突波
    電壓之物理性質顯有誤解。
(七)、對於被告之答辯，原告反駁如下：
１、被告辯稱，依微軟電腦字典第4版第642頁，原告進口之系爭
    貨物為「突波吸收器」； 依海關進口稅則解釋準則3(甲)規定
    ，貨物具有具體明確之功能或特殊性，其稅則歸列應較一般
    性者為優先適用，故改列為稅則號別8536.30.00號並無不妥
    。財政部關稅總局稅則處解釋認為系爭貨物「本案宜依貨物
    功能及原設計目的按『電路保護器具』 （電壓未超過1,000
    伏特）歸列稅則號別第8536.30.00號」。又因各國關稅政策
    不同、所課稅率不同，美國海關對於系爭貨物之稅則歸列，
    無法拘束我國海關之認定云云，與事實不符。
２、如前所述，系爭貨物之全名為 「Zinc Oxide Varistor」，
    而「Varistor」乃「variable」、「resistor」二字之縮寫
    ，中文翻譯應為「可變電阻器」，亦翻譯為「變阻器」，具
    有「依外加電壓大小而變化阻值」之性質。「varistor」之
    功能在於吸收「吸收過大變壓、突波電流、保護電子電路」
    ，但並不因此就屬於被告所主張之「突波吸收器」。被告因
    系爭貨物之說明有「surge」， 即主張為「突波吸收器」，
    顯然望文生義，與電子專業認知不符。
３、系爭貨物既然屬於「可變電阻器」，依被告之答辯理由自述
    ：「稅則號別第8533.40.00號為『其他可變電阻器，包括電
    阻器及電位計』，第一欄稅率為免稅」，自應免稅，而非任
    憑己意、無視貨物原名而更改為「突波吸收器」，再據以課
    稅。
４、被告舉經濟部國際貿易局90年11月7日（90）一發字第09000
    20516-0號及92年10月31日貿股字第09200134340號答覆進口
    廠商之書函， 主張「Zinc Oxide Varistor」為「突波吸收
    器」云云，更於法不合。 蓋依關稅法第3條第2項、第4條規
    定，海關進口稅則屬於財政部之職權，實務上亦係由被告決
    定，豈可推由其他機關之見解代替？因此被告不依自身職權
    認定系爭貨物之性質，反推諉給非法定職責機關之核釋，顯
    然未依法行政。
５、按「海關進口稅則總則」一規定：「本稅則各號別品目之劃
    分，除依據本稅則類、章及其註，各號別或名及解釋準則之
    規定外，並得參關稅合作理事會編纂之『國際商品統一分類
    制度（H.S.）註解』及其他有關文件辦理」，而依「國際商
    品統一分類制度（H.S.）解釋準則」準則3(甲)規定： 「稅則
    號別所列之貨物名稱說明較具體明確者，應較一般性說明者
    為優先適用。」註解中則說明： 「準則3(甲)所定第一種分類
    方法，有特別規定貨品之節優先於一般規定之節適用」。
６、如前所述，原告進口者屬於「可變電阻器」，依被告答辯自
    述：「稅則號別第8533.40.00號為『其他可變電阻器，包括
    電阻器及電位計』，第一欄稅率為免稅」，既然稅則號別第
    8533.40.00號有規定「其他可變電阻器」，此屬於比較明確
    具體之特別規定。而本案歸列之稅則號別第8536.30.00號「
    其他電路保護器具，電壓未超過1,000伏特者」， 文字上有
    「其他」一詞，可見電路保護器具如果功能不夠具體明確，
    方會被歸列為此項，此稅則號別屬於一般性規定。依上開準
    則3(甲)，本案自應適用比較具體明確之稅則號別第8533.40.0
    0號「其他可變電阻器」。
７、原告於訴願狀即已述明，本案歸列之稅則號別第8536.30.00
    號所謂「其他電路保護器具，電壓未超過1,000伏特」， 乃
    概括規定，應指無法歸類為其他適當項下之貨物，方歸類於
    該項下。若相關貨物有功能相同或類似貨物，應列為該等功
    能相同或類似之貨物項下，方屬適當。但被告仍拒絕依「海
    關進口稅則總則」一規定及「國際商品統一分類制度（H.S.
    ）解釋準則」辦理，其顯非依法行政至明。
８、本案乃關於 「Zinc Oxide Varistor」應歸列於何一稅則號
    別之爭議，與國外關稅政策、稅率無關。
９、關於貨物之號別歸列，其解釋準則乃國際共通，所以我國「
    海關進口稅則總則」一方規定各號別品目之劃分得依「國際
    商品統一分類制度（H.S.）註解」辦理，可見「國際商品統
    一分類制度（H.S.）註解」乃各國通用之解釋準則，與各國
    外關稅政策、稅率無關。
１０、原告之所以援引美國海關對於 Metal Oxide Varistors品名
    之歸列，不過就是在證明依「國際商品統一分類制度（H.S.
    ）註解」，系爭貨物應歸列於8533.40.00內，被告對此亦未
    否認，可見美國海關之稅則歸列乃符合上開解釋準則之作法
    ，而被告對於系爭貨物之稅則歸列不符合上開解釋準則。
、如前所述，我國「海關進口稅則總則」一既然同樣依國際通
    用解釋標準而適用「國際商品統一分類制度（H.S.）註解」
    辦理貨物之稅則號別歸列。對於系爭貨物自不應與美國及其
    他國外之歸列有所不同，否則對於相同貨物而得任意解釋稅
    則號別，將紊亂國際貿易體系，使「國際商品統一分類制度
    （H.S.）註解」毫無意義。
(八)、綜上所述，被告身為我國國際貿易之重要機關，本應體認國
    際化、全球化潮流，正視我國外貿逐年衰退之困境，並以積
    極促進國際貿易交流之態度，減輕貿易障礙，活絡市場生機
    ，但被告不此之圖，反而雪上加霜，徒以增加稅收為能事，
    以違反國際通用解釋標準之解釋，錯誤核列系爭貨物之稅則
    號別，不但違反我國「海關進口稅則總則」一之規定，亦違
    反國際貿易之原則，實難謂當。為此，請判決如原告訴之聲
    明。
二、被告陳述：
(一)、按海關進口稅則號別第8529.90.90號為「其他專用或主要用
    於第8525至8528節所屬器具之零件」， 第1欄稅率為免稅；
    稅則號別第8533.40.00號為「其他可變電阻器，包括變阻器
    及電位計」，第1欄稅率為免稅； 稅則號別第8542.70.00號
    為「電子微組件」，第1欄稅率為免稅；稅則號別第8536.30
    .00號為「其他電路保護器具，電壓未超過1,000伏特者」，
    第1欄稅率為7.5%。次按「『突波吸收器（Zinc Oxide Var-
    istors）』…其主要功能應係保護消費性電子及工業電子等
    產品，降低因雷擊與突波電壓所造成的損害，…其適用電壓
    在1,000V以下者，核歸CCC8536.30.00.00-1『其他電路保護
    器具，電壓未超過1,000伏特者』項下…」、「查CCC8536.3
    0.00.00-1EX『電路保護器具，電壓未超過1,000伏特者』一
    項，為本部（經濟部）公告准許輸入並免辦簽證之大陸物品
    項目。本案　貴公司函詢之『變阻器（VARISTOR）』，依書
    面資料審核其貨名應修正為『突波吸收器（Zinc Oxide Va-
    ristors）』， 係屬上述已開放『電路保護器具，電壓未超
    過1,000伏特者』之範圍…」， 亦分別經經濟部國際貿易局
    90年11月7日貿（90）一發字第0900020516-0 號書函及92年
    10月31日貿服字第09200134340號書函核釋在案。
(二)、「Varistor」一詞中文翻譯為「變阻體」，亦稱「突波吸收
    器」（此為原告所不爭），與「可變電阻器」仍有所不同，
    依原告提供之原廠型錄第1頁對系案貨物CHIP VARISTOR產品
    所作說明： 「AMECS Transient Voltage Suppressors are
    ZnO base devices  designed for protection of low and
    medium voltage electronic circuits against electros-
    tatic discharge and voltage or current transient su-
    rges.  …cover different application fields, such as
    ：1.ICs and low voltage electronic circuits protect-
    ion. 2.Automotive electronics protection。 3.Teleco-
    mmunication.」，已清楚載明系爭貨物為突波吸收器（或突
    波遏止器），主要用於包括行動電話、電腦、半導體元件、
    控制器、DC馬達等以保護電路，免於靜電、瞬間電壓或突波
    之傷害，屬瞬間電壓抑制之電路保護器產品， 「Surge」一
    詞為「突波」，指突然增加之可能具有傷害性之電壓，「S-
    urge Suppressor」突波遏止器， 即防止突波高電壓過載之
    電路保護器，依國際商品統一分類制度（H.S.）註解第1283
    頁倒數第8行對稅則第8536節保護電路器具之詮釋： 「本節
    （指第8536節）包括供防止電路過載用之其他裝置」，被告
    予以改列稅則號別第8536.30.00號，按稅率7.5%課徵，洵屬
    適法妥當。
(三)、按海關進口稅則解釋準則3(甲)規定： 「稅則號別所列之貨品
    名稱說明較具體明確者，應較一般性說明者為優先適用」，
    查本案參據原告提供之原廠型錄第1頁對CHIP VARISTOR產品
    所作說明，已具體明確指出系爭貨物為突波吸收器（或突波
    遏止器），屬瞬間電壓抑制之電路保護器產品，被告予以改
    列稅則號別第8536.30.00號，並無不妥；縱令系爭突波吸收
    器係利用非線性變阻原理所製成之瞬間突波電壓抑制用電路
    保護器，表面上可適用稅則第8532節之電阻器及第8536節之
    電路保護器，惟其係專作為電路保護之特殊用途，依上揭海
    關進口稅則解釋準則3(甲)貨品說明較具體明確者， 應較一般
    性說明者為優先適用（即特殊性優於一般性）之規定，仍應
    歸列稅則第8536節項下。次查海關進口稅則核定之權責機關
    為財政部關稅總局稅則處，而經濟部國際貿易局之意見可作
    為參考，是被告參據上開經濟部國際貿易局答復進口廠商之
    書函，自應核歸稅則第8536.30.00號。且被告為求慎重，於
    93年10月13日以（93）北關字 036號「進口稅則分類疑問及
    解答」函請財政部關稅總局稅則處解釋，嗣經該處於同年11
    月15日釋復：「本案宜依貨物功能及原設計目的按『電路保
    護器具』（電壓未超過1000伏特）歸列稅則號別第8536.30.
    00號。」準此，被告依來貨之功能及用途、原告檢附原廠型
    錄所載說明及財政部關稅總局稅則處之核定，改列稅則號別
    為第8536.30.00號，按稅率7.5%補徵稅款，應屬適當，自無
    原告原申報稅則號別第8533.40.00號及所主張稅則號別第85
    29.90.90號、8542.70.00號之適用。
(四)、按各國因關稅政策不同，所課稅率亦有不同，且美國海關對
    於 Metal Oxide Varistors之稅則歸列，亦無法拘束我國海
    關之認定。又系爭突波吸收器，又名突波遏止器（Surge S-
    uppressor） 依世界關務組織以往之分類案例顯示，係屬稅
    則第8536.30目下之其他電路保護器範疇， 此有財政部關稅
    總局稅則處91年10月 3日（91）則普字第1075號函附資料在
    卷可稽，被告核列稅則第8536.30.00號項下，應屬合理。
(五)、據上論結，原告之主張無理由，爰請判決如被告答辯之聲明
    。
    理  由
一、按「簡易訴訟程序之裁判得不經言詞辯論為之。」行政訴訟
    法第233條第1項定有明文，合先敘明。
二、按海關進口稅則號別第8533.40.00號為「其他可變電阻器，
    包括變阻器及電位計」，第1欄稅率免稅；同稅則號別第853
    6.30.00號為「其他電路保護器具，電壓未超過1,000伏特者
    」，第1欄稅率7.5%。
三、本件原告於93年3月6日委由洋基通運股份有限公司向被告報
    運進口 CHIP VARISTOR（晶片電阻器）乙批（報單號碼：第
    CR/93/223/J9944號）， 原申報稅則號別為第8533.40.00號
    ，稅率均為0%，經被告依行為時關稅法第14條（現行關稅法
    第18條）第1項規定， 按原告申報之事項，先行徵稅放行，
    事後再加審查。嗣經被告事後審查結果，系爭來貨為突波吸
    收器，乃予改列稅則號別第8536.30.00號，按稅率7.5%課徵
    稅款。原告不服，主張其進口 chip varistor和一般市面上
    Zinc Oxide Varistor不同， 其差異如下：一、構造不同：
    根據稅則號別8533所謂，變阻器為金屬氧化物薄膜製成。借
    印刷過程形成組件而得，chip varistor其為晶片形（CHIP,
    SMD type），和上述構成相同，即為原告所申請之8533.40.
    00.00-2。而一般Zinc Oxide Varistor為沖壓形成為圓盤型
    。二、尺寸不同：Zinc Oxide Varistor一般尺寸在 5ψ-30
    ψ之圓盤形，而 chip varistor為一般所謂0603及0402尺寸
    ，尺寸非常之小，為晶片（貼片）形。三、使用不同：Zinc
    Oxide Varistor一般為被告所謂消費用電子及工業電子等產
    品，用於雷擊、突波所產生的傷害。而 Chip Varistor主要
    專用於手機因靜電所產生之傷害，靜電和一般雷擊或突波不
    同。四、電路保護器具（稅則號別第8536.30.001） 通常有
    保險絲裝置，而原告進口之 Chip Varistor並未有保險絲裝
    置。五、根據電子學Chip Varistor為Chip Variable Resi-
    stor之簡寫，Variable Resistor 即原告申報之稅則號別第
    8533.40.00.00.1號。六、另查稅則號別8529.90.90.00-8中
    有詳細記載，無線電話之其他專用或主要所屬零件皆為免稅
    云云，申經被告復查決定以，根據原告所提供原廠正本型錄
    對CHIP VARISTOR產品所作說明：「AMECS Transient Volt-
    age Suppressors are ZnO base devices designed for p-
    rotection of low and medium voltage electronic circ-
    uits against electrostatic discharge  and voltage or
    current transient surges. …cover different applica-
    tion fields, such as：1.ICs and low voltage electro-
    nic circuits protection. 2.Automotive electronics p-
    rotection。 3.Telecommunication.」，則是類貨物為突波
    吸收器，屬瞬間電壓遏止器產品，主要用於包括行動電話、
    電腦、半導體元件、控制器、DC馬達等以保護電路，免於靜
    電、瞬間電壓或突波之傷害，參據上開經濟部國際貿易局答
    復進口廠商之書函，自應核歸稅則第8536.30.00號。另被告
    為慎重計，復於93年10月13日以（93）北關字第 036號「進
    口稅則分類疑問及解答」函請財政部關稅總局稅則處釋示是
    類貨物之稅則，嗣據該處答復：「本案宜依貨物功能及原設
    計目的按『電路保護器具』（電壓未超過1,000伏特） 歸列
    稅則號別第8536.30.00號。」準此，本案被告依來貨之功能
    及用途改列稅則號別第8536.30.00號，按稅率7.5%課徵稅款
    ，應屬適當等由，乃駁回其復查之申請。原告不服，循序提
    起訴願及本件行政訴訟。
四、原告於本件行政訴訟中訴稱：被告認為系爭貨物屬於突波吸
    收器，惟依國際商品統一分類制度註解，第8536節突波遏止
    器，係指線圈、電容器之組合，以吸收高頻率突波。與系爭
    貨物屬晶片、貼片型之構造不同。另依國際商品統一分類制
    度註解，第8536節不包括項目中提及，用為電壓控制器之非
    線性電壓電阻器（變阻器）應歸屬為第85.33節。 本案貨物
    乃用於手機作為防止靜電之零件，故系爭貨物亦可歸列於第
    8529.90.90.00-8號稅則，亦為免稅。系爭貨物chip varis-
    tor品名，為 chip variable resistor（晶片型可變電阻器
    ）之縮寫，故系爭貨物為微組件之可變電阻器。因此，亦可
    歸列於第8542.70.00.00-4號之稅則，亦即為免稅。 按所謂
    「其他電路保護器具，電壓未超過1,000伏特者」， 乃概括
    規定，應指無法歸類為其他適當項下之貨物，方歸類於該項
    下。另依據美國海關稅則將 Metal Oxide Varistors品名，
    歸列於8533內，對於本案之貨物之稅則，實應歸列為8533.4
    0.00而免稅。「Varistor」乃「Variable」、「Resistor」
    二字之縮寫，中文翻譯應為「可變電阻器」，只不過一般另
    稱為「突波吸收器」。至於被告舉經濟部國際貿易局90年11
    月 7日（90）一發字第0900020516-0號及92年10月31日貿股
    字第09200134340號答覆進口廠商之書函，主張「Zinc Oxi-
    de Varistor」為「突波吸收器」云云，更於法不合。 蓋依
    關稅法第3條第2項、第4條規定， 海關進口稅則屬於財政部
    之職權，實務上亦係由被告決定，豈可推由其他機關之見解
    代替？因此被告不依自身職權認定本件進口貨物之性質，反
    推諉給非法定職責機關之核釋，顯然未依法行政。依上開準
    則3(甲)， 本案自應適用比較具體明確之稅則號別第8533.40.
    00號規定「其他可變電阻器」。但被告仍拒絕依「海關進口
    稅則總則』一規定及「國際商品統一分類制度（H.S.）解釋
    準則」辦理，其顯非依法行政至明。美國海關對於Metal O-
    xide Varistors歸列稅則第8533.40.00號，對於系爭貨物自
    不應與美國之歸列有所不同云云。惟查：
(一)、「Varistor」一詞中文翻譯為「變阻體」，亦稱「突波吸收
    器」（此為原告所不爭），與「可變電阻器」仍有所不同，
    依原告提供之原廠型錄第1頁對系案貨物CHIP VARISTOR產品
    所作說明： 「AMECS Transient Voltage Suppressors are
    ZnO base devices  designed for protection of low and
    medium voltage electronic circuits against electros-
    tatic discharge and voltage or current transient su-
    rges.  …cover different application fields, such as
    ：1.ICs and low voltage electronic circuits protect-
    ion. 2.Automotive electronics protection。 3.Teleco-
    mmunication.」，已清楚載明系爭貨物為突波吸收器（或突
    波遏止器），主要用於包括行動電話、電腦、半導體元件、
    控制器、DC馬達等以保護電路，免於靜電、瞬間電壓或突波
    之傷害，屬瞬間電壓抑制之電路保護器產品， 「Surge」一
    詞為「突波」，指突然增加之可能具有傷害性之電壓，「S-
    urge Suppressor」突波遏止器， 即防止突波高電壓過載之
    電路保護器，依國際商品統一分類制度（H.S.）註解第1283
    頁倒數第8行對稅則第8536節保護電路器具之詮釋： 「本節
    （指第8536節）包括供防止電路過載用之其他裝置」，被告
    予以改列稅則號別第8536.30.00號，按稅率7.5%課徵，洵屬
    適法。從而，本件並無向經濟部工業局函詢關於系爭貨物是
    否屬於可變電阻器之必要。
(二)、按海關進口稅則解釋準則3(甲)規定： 「稅則號別所列之貨品
    名稱說明較具體明確者，應較一般性說明者為優先適用」，
    查本案參據原告提供之原廠型錄第1頁對CHIP VARISTOR產品
    所作說明，已具體明確指出系爭貨物為突波吸收器（或突波
    遏止器），屬瞬間電壓抑制之電路保護器產品，被告予以改
    列稅則號別第8536.30.00號，並無不妥；縱令系爭突波吸收
    器係利用非線性變阻原理所製成之瞬間突波電壓抑制用電路
    保護器，表面上可適用稅則第8532節之電阻器及第8536節之
    電路保護器，惟其係專作為電路保護之特殊用途，依上揭海
    關進口稅則解釋準則3(甲)貨品說明較具體明確者， 應較一般
    性說明者為優先適用（即特殊性優於一般性）之規定，仍應
    歸列稅則第8536節項下。次查海關進口稅則核定之權責機關
    為財政部關稅總局稅則處，而經濟部國際貿易局之意見可作
    為參考，是被告參據上開經濟部國際貿易局答復進口廠商之
    書函，自應核歸稅則第8536.30.00號。且被告為求慎重，於
    93年10月13日以（93）北關字 036號「進口稅則分類疑問及
    解答」函請財政部關稅總局稅則處解釋，嗣經該處於同年11
    月15日釋復：「本案宜依貨物功能及原設計目的按『電路保
    護器具』（電壓未超過1000伏特）歸列稅則號別第8536.30.
    00號。」準此，被告依來貨之功能及用途、原告檢附原廠型
    錄所載說明及財政部關稅總局稅則處之核定，改列稅則號別
    為第8536.30.00號，按稅率7.5%補徵稅款，應屬適當，自無
    原告原申報稅則號別第8533.40.00號及所主張稅則號別第85
    29.90.90號、8542.70.00號之適用。
(三)、按各國因關稅政策不同，所課稅率亦有不同，且美國海關對
    於 Metal Oxide Varistors之稅則歸列，亦無法拘束我國海
    關之認定。又系爭突波吸收器，又名突波遏止器（Surge S-
    uppressor） 依世界關務組織以往之分類案例顯示，係屬稅
    則第8536.30目下之其他電路保護器範疇， 此有財政部關稅
    總局稅則處91年10月 3日（91）則普字第1075號函附資料在
    卷可稽，被告核列稅則第8536.30.00號項下，應無不合。
五、綜上所述，原告之陳詞均不可採，則被告事後審查結果，系
    爭來貨為突波吸收器，予以改列稅則號別第8536.30.00號，
    按稅率7.5%課徵稅款之處分，揆諸首揭規定，並無違誤，復
    查決定及訴願決定遞予維持，均無不合。原告徒執前詞，訴
    請撤銷訴願決定及原處分，並無理由，應予駁回。
六、本件事證已臻明確，兩造其餘攻擊防禦方法均與本件判決結
    果不生影響，故不逐一論述，併此敘明。
據上論結，本件原告之訴為無理由，爰依行政訴訟法第233條第1
項、第236條、第195條第1項後段、第98條第3項前段判決如主文
。
中　　華　　民　　國　　94　　年    12    月　　30　　日
               　　　　　　　　　第四庭法    官 吳慧娟
上為正本係照原本作成。
本件以訴訟事件所涉及之法律見解具有原則性者為限，始得於本
判決送達後20日內向本院提出上訴狀並表明上訴理由，如已於本
判決宣示後送達前提起上訴者，應於判決送達後20日內補具上訴
理由（均按他造人數附繕本），且經最高行政法院許可後方得上
訴。
中　　華　　民　　國　　94　　年    12    月　　30　　日
          　　　　　　　　　　　　　　 書 記 官 劉道文
